臺灣臺中地方法院民事判決　九十二年度婚字第一四三一號
　　原　　　告　乙○○
　　訴訟代理人　徐明珠律師
　　被　　　告　甲○○
右當事人間請求離婚事件，本院於民國九十三年七月一日言詞辯論終結，判決如左：
　　主　　文
准原告與被告離婚。
訴訟費用由被告負擔。
　　事實及理由
一、原告主張：兩造於民國八十九年七月三日結婚，共育有長子何冠儒。詎料婚後被告無固
　　定工作，酒後時常毆打原告，並曾持木棍攻擊原告，詳如後述。原告實不堪同居之虐待
　　，且致原告痛心不已，兩造婚姻已生破綻，有難以維持婚姻之重大事由，且可歸責於被
　　告，爰依民法第一千零五十二條第一項第五款、同條第二項規定提起本訴等語，並聲明
　　：准原告與被告離婚。經查：
(一)九十二年八月九日下午三時，原告騎機車行經台中市○○路時，被告竟將原告押至太平
　　市○○路之土地公廟旁，持地上之木棍毆打原告，致原告受有右肩、右手、左小腿多處
　　挫傷之傷害，並不准原告離開，否則要對原告家人不利，並與其友人在土地公廟喝酒，
　　迄該日下午七時，父母及兄姐與友人一同趕到，方將原告送醫治療，並經本院核發九十
　　二年度暫家護字第四七六號民事暫時保護令在案。
(二)被告曾於九十二年十二月六日於原告娘家破口大罵，違反本院九十二年度暫家護字第四
　　七六號民事暫時保護令有關「禁止對被害人(原告)為騷擾行為」之命令。
(三)九十三年六月十九日被告再次毆打原告，致原告受有軀幹多處疼痛、右手、左上臂、左
　　腿鈍挫傷之傷害，違反本院九十二年度暫家護字第四七六號民事暫時保護令有關「禁止
　　對被害人 (原告)侵害」之命令。
二、被告則以：兩造婚姻關係存續中。否認有經常辱罵、毆打原告之事實。而九十二年八月
　　九日伊未毆打原告，僅在台中市○○路時，偕同原告至土地公廟說話，且當時伊亦請母
　　親帶小孩至該土地公廟處，反而是原告家人十餘人到場後共同毆打伊，而原告身上之傷
　　，是其自己走樓梯時跌倒。九十二年十二月六日至原告娘家處，係送原告信件，並無辱
　　罵原告之事，雖該事經檢察官起訴被告違反保護令，並經本院簡易判決處刑確定，因無
　　錢且需工作，始未上訴。至九十三年六月十九日，因被告見原告與兩個男人在紅茶店喝
　　酒，伊僅是去問子女之事，並無毆打原告等語，資為抗辯。並聲明：原告之訴駁回。
三、兩造不爭執之事實：
(一)兩造婚姻關係仍存續中，婚後育有長子何冠儒。
(二)九十二年八月九日下午三時，原告騎機車行經台市○○路時，被告帶同原告至太平東平
　　路之土地公廟旁，並與其友人至該土地公廟喝酒，迄該日下午七時，父母及兄姐與友人
　　一同趕到至該土地公廟，方將原告送醫治療，並經本院核發九十二年度暫家護字第四七
　　六號民事暫時保護令在案。
(二)九十二年十二月六日，被告因至原告娘家，破口大罵原告，違反本院核發之九十二年度
　　暫家護字第四七六號暫時保護令，經檢察官提起公訴，本院以九十三年度中簡字第二六
　　七號簡易判決處以拘役四十日，業已確定。
四、得心證之理由：
　　本件兩造所爭執之處，在於被告有無於九十二年八月九日下午，限制原告行動自由達四
　　小時，並毆打原告成傷？九十二年十二月六日至原告娘家處，有無辱罵原告或僅單純送
　　信件？被告有無於九十三年六月十九日再度毆打原告成傷？(一)原告曾於九十二年八月
　　九日下午，於台中市○○路上以強制方式帶同原告至太平市○○路土地公廟旁，其間曾
　　持木棍毆打原告成傷，並限制原告自由至當日下午七時。
　　原告此部分之主張，為被告所否認。惟上開事實，業據原告提出診斷證明書、台中縣警
　　察局霧峰分局受理家庭暴力案件調查記錄表、本院九十二年度暫家護字第四七六號民事
　　暫時保護令（均為影本）各乙份為證，並據本院依職權調閱本院九十二年度暫家護字第
　　四七六號民事暫時保護令案卷核閱屬實。次查，原告於當日下午三時至七時留在太平市
　　○○路土地公廟處，為被告所不爭執，如係原告自願，何以原告須電請娘家人到場，原
　　告始能離開，顯係受被告限制其行動自由，應無疑義。再者，被告辯稱原告身上之傷，
　　是自己走樓梯時跌倒等語。惟觀之原告所受前述傷害『部位及傷勢』，應係他人外力所
　　造成，如係走樓梯跌倒，當不致於右臂、右腿受傷外，復有相反方向之左小腿傷害發生
　　，所為抗辯，不足採信。
　　原告此部分之主張，堪認為真實。
(二)被告於九十二年十二月六日至原告娘家辱罵原告。
　　此部分之事實，業據原告提出本院九十二年度中簡字第二六七號簡易判決書附卷可證。
　　被告雖辯稱：是日係送信件至原告娘家，並無辱罵行為。對此有利於被告之事實，被告
　　未能舉證，所為抗辯，不足採信。
(三)被告於九十三年六月十九日在公共場所再次毆打原告。
　　此部分之事實，業據原告提出診斷證明書、台中縣警察局受理刑事案件報案單（均為影
　　本）各乙份為證。被告雖辯稱：是日見原告在一品軒紅茶店與兩個男人喝酒，其上前問
　　原告有關小孩開刀的意見，在場其中一位男人欲毆打被告，原告竟說打死好了等語，以
　　為抗辯。原告則指稱，被告是日先進入紅茶店問話，離開紅茶店後，再招來其妹妹、姊
　　夫返回紅茶店，由被告毆打原告等語。依卷附診斷證明書所載，原告所受傷害為右手臂
　　、左手臂、左小腿鈍性傷，依其情事，當係外力所造成，且依時間之密接性，應係被告
　　所造成。如被告辯稱斯時尚有二位男性友人在場，作勢毆打被告，則於被告動手毆打原
　　告時，當會出面護衛，何以被告未受任何傷害，被告所為抗辯，不足採信。原告此部分
　　主張，堪信為真實。
(四)按夫妻之一方受他方不堪同居之虐待者，他方得向法院請求離婚，民法第一千零五十二
　　條第一項第三款定有明文。所謂不堪同居之虐待，係指予以身體上或精神上不可忍受之
　　痛苦，致不堪繼續同居者而言，故夫妻之一方受他方之重大侮辱，如夫誣指其妻與人同
　　居通姦使之感受精神上痛苦，致不堪繼續同居者，不得謂非不堪同居之虐待（最高法院
　　七十六年台上字第六０五號判例參照）。蓋婚姻係以夫妻之共同生活為目的，夫妻應以
　　誠摯相愛為基礎，相互尊重、忍讓與諒解，且應互相協力保持其共同生活之圓滿、安全
　　及幸福，因而夫妻應互相尊重以增進情感之和諧，防止家庭暴力之發生，此為維繫婚姻
　　所必要、故夫妻一方之行為，凡有礙於他方配偶之人格尊嚴與人身安全（含肉體與精神
　　上之痛苦），致夫妻無法繼續共同生活者，均應認符合民法第一千零五十二條第一項第
　　三款規定「受他方不堪同居之虐待」。本件被告於九十二年八月九日在公共場所限制原
　　告行動自由達四小時，又於九十二年十二月六日、九十三年六月十九日二度無視本院民
　　事暫時保護令存在，分別於原告娘家門口及公共場所即一品軒紅茶店辱罵原告或毆打原
　　告，顯係對原告身體、自由等人格權予以侵害，違反夫妻間應有互信、互敬、互諒之情
　　，致原告無法繼續共同生活，顯係對原告施以不堪同居之虐待。揆諸前開規定及判例意
　　旨，原告據以請求離婚，為有理由，應予准許。本件既准原告離婚，原告仍依民法第一
　　千零五十二條第二項請求，為請求權競合，毋庸贅述，併予敘明。
五、訴訟費用負擔的依據：民事訴訟法第七十八條。
中　　　　華　　　　民　　　　國　 九十三　 年　　　七　　　 月　　 十五　　　日
　　　　　　　　　　　　　　　　　　　　臺灣臺中地方法院家事法庭
~B法　　　官　陳學德
右為正本係照原本作成
如對本判決上訴應於判決送達後廿日向本院提出上訴狀
中　　　　華　　　　民　　　　國　 九十三　 年　　　七　　　 月　　 十五　　　日
~B法院書記官
